【裁判字號】    95,上訴,807
【裁判日期】    950911
【裁判案由】    偽造文書等
【裁判全文】
臺灣高等法院高雄分院刑事判決         95年度上訴字第807號
上  訴  人  臺灣高雄地方法院檢察署檢察官
上  訴  人
即  被  告  丁○○
                    （現另案在高雄監獄執行中）
被      告  丙○○
被  告      乙○○
上列上訴人因被告偽造文書等案件，不服臺灣高雄地方法院94年
度訴字第291 號中華民國95年3 月16日第一審判決（起訴案號：
臺灣高雄地方法院檢察署93年度偵字第4187號、93年度偵緝字第
2571號），提起上訴，本院判決如下：
    主  文
原判決關於丙○○部分撤銷。
丙○○共同連續行使偽造私文書，足以生損害於他人，累犯，處
有期徒刑捌月。如附表所示偽造之「甲○○」署押、指印，均沒
收。
其他上訴駁回。
    事  實
一、丙○○於民國（以下同）87年間，曾犯恐嚇及恐嚇取財等案
    件，經台灣高雄地方法院分別判處有期徒刑6 月及1 年確定
    ，經定應執行刑為1 年5 月後，於88年9 月15日執行完畢；
    乙○○曾於88年間，因違反毒品危害防制條例案件，經台灣
    高雄地方法院判處有期徒刑6 月確定，於90年7 月29日執行
    完畢。
二、丙○○於92年1 月16日取得其母林美珍向中國國際商業銀行
    三多分行所申請之信用卡1 只後，丙○○與丁○○共同基於
    意圖為自己不法所有及行使偽造私文書之犯意聯絡，未經甲○○（丙○○之母）同意，於附表編號1 所示時間、地點，
    向國美租車公司之負責人林美玉，佯稱要租車，由丁○○為
    承租人並提供駕駛執照，丙○○則提供戶籍謄本1 份及甲○○所有中國國際商業銀行信用卡（卡號0000000000000000）
    1 張，刷卡支付租金，致林美玉因而陷於錯誤，同意渠2 人
    租用車輛，丁○○遂在租賃定型化契約書上，填載相關租車
    事項後，由丙○○在該租賃定型化契約書之連帶保證人欄偽
    造「甲○○」之署名1 枚，再由丁○○在該偽造「甲○○」
    署名上按捺指印，而偽造「甲○○」之指印1 枚，丙○○並
    偽簽「甲○○」之署名於簽帳單上（在簽帳單之客戶收執聯
    及商店存根聯上經由複寫而各偽造1 枚「甲○○」之署名）
    ，以表示係「甲○○」確認刷卡金額，與向發卡銀行表示有
    簽帳消費之意而行使之，丁○○及丙○○因而詐得使用租賃
    車輛之利益，足以生損害於甲○○、國美汽車公司及發卡銀
    行支付帳款之正確性。丙○○又基於詐欺取財及行使偽造私
    文書之概括犯意，與有犯意聯絡之乙○○，未經甲○○同意
    ，由丙○○提供上開信用卡，2 人連續於附表編號2 至7 所
    示時間、地點，於選定商品後，提示上開信用卡予如附表編
    號2 至7 所示之特約商店，並由乙○○偽簽「甲○○」署名
    於簽帳單上（在各份簽帳單之客戶收執聯及商店存根聯上經
    由複寫而各偽造1 枚「甲○○」之署名），以表示係「甲○○」確認每筆如附表編號2 至7 所示之刷卡金額，與向發卡
    銀行表示有簽帳消費之意而行使之，使各該特約商店人員均
    陷於錯誤，誤信乙○○係真正之信用卡持有人，而分別交付
    渠等所購買之物品，其各次刷卡購貨金額各如附表編號2 至
    7 所示，足以生損害於甲○○及如附表編號2 至7 所示各該
    特約商店及發卡銀行支付帳款之正確性。嗣後丙○○又與不
    詳姓名者，又連續向附表編號8 至30之商店刷卡消費，並由
    不詳姓名者偽簽「甲○○」署名於簽帳單上（在各份簽帳單
    之客戶收執聯及商店存根聯上經由複寫而各偽造1 枚「甲○○」之署名），以表示係「甲○○」確認各該筆之刷卡金額
    ，與向發卡銀行表示有簽帳消費之意而行使之，使各該特約
    商店人員均陷於錯誤，誤信係真正之信用卡持有人，而分別
    交付渠等所購買之物品，其各次刷卡購貨金額，各如附表編
    號8 至30所示，足以生損害於甲○○及各該特約商店及發卡
    銀行支付帳款之正確性。嗣因甲○○發覺有異，經報警處理
    ，警員循線查知上情。
三、案經甲○○訴由高雄市政府警察局三民第二分局移送台灣高
    雄地方法院檢察署檢察官偵查起訴。
    理  由
一、訊之被告丙○○、丁○○、乙○○固不否認有持甲○○信用
    卡刷卡，惟被告丙○○否認犯罪，被告丙○○辯稱：取得卡
    後，我就不知道，我沒有刷卡消費云云；被告丁○○辯稱：
    我只負責租車，丙○○負責付帳，丙○○就在簽帳單上簽名
    ，我不知道是偽卡，我只有租車部分而已，我沒有去領信用
    卡，其他的與我無關云云；被告乙○○辯稱：甲○○的信用
    卡是丙○○交給我的，租車部分我沒有參與，我只有去家樂
    福十全店云云。惟查：被告丙○○於原審已坦承：有偽冒母
    親甲○○之名刷卡清費等語（見原審卷第191 頁），被告丁○○亦於原審坦承：就附表編號1 之租車有詐欺及行使偽造
    私文書等語（見原審卷第191 頁），被告丁○○於偵查中亦
    坦承：租車契約上的指紋，包括甲○○的指紋，都是我的指
    紋，保証人「甲○○」的簽名是丙○○簽上去的等語（見93
    年4 月27日偵查筆錄，即偵查卷第49頁）；被告乙○○於原
    審亦坦承：去家樂福十全店盜刷我承認…簽帳單上面「甲○○」名字是我簽的，簽完的簽帳單我都交給丙○○，我不知
    道他如何處理等語（見原審卷第73、188 頁），被告乙○○
    於偵查中亦坦承：「我有與丙○○一起用這張信用卡去購物
    刷卡」「是在十全路的家樂福刷菸，之後再拿去賣給六合路
    的店」等語（見偵查卷第75頁）；被告乙○○於偵查中亦坦
    承：我每次刷卡時都是由丙○○陪同…丙○○告訴我帳都是
    他在繳付等語（見警卷第10頁以下）；被告乙○○於本院審
    理時亦坦承：除附表編號1 不是我做的之外，其餘6 件（指
    附表編號2 至7） 我都承認，代理人併辦部分（指附表編號
    8 至30）否認等語（見95年7 月3 日本院審判筆錄），核與
    證人即告訴人甲○○於警訊及偵查中訴稱：所有上開信用卡
    有遭盜刷等情相符，且經證人即國美租車行負責人林美玉、
    良泰旅行社人員施紀麗卿於警訊中證述屬實，被告等對於証
    人甲○○、林美玉、施紀麗卿於警訊中陳述亦不爭執，依刑
    事訴訟法第159 條之1 第2 項規定，証人甲○○、林美玉、
    施紀麗卿於警訊中陳述自有証据能力，復有中國國際商業銀
    行信用卡消費明細表1 份、上開簽帳單影本、被告丁○○駕
    駛執照影本1 紙、中華民國小客車租賃定型化契約書1 份及
    內政部警政署刑事警察局鑑驗書（92年12月2 日刑紋字第
    0920215558號，經鑑驗結果，該租賃契約書連帶保證人欄之
    指印1 枚與被告丁○○之左拇指指紋相符）1 份在卷可憑，
    因被告乙○○陳稱：刷卡時都是由丙○○陪同…丙○○告訴
    我帳都是他在繳付等語，且丙○○是被害人甲○○之子，可
    見甲○○名義之該信用卡應是由其子即被告丙○○使用，被
    告丙○○既向乙○○稱該信用卡之帳由其繳付，而其是甲○○之子持用該信用卡亦合乎常情，則被告丙○○自應就附表
    編號1 至7 及8 至30之全部消費負責，被告丁○○應就附表
    編號1 之消費共同負責，被告乙○○應就附表編號2 至7 之
    消費共同負責，事證明確，被告等翻異前詞，所辯係卸責之
    詞，均不足採信，其等犯行均已堪認定。
二、按信用卡簽帳單，係持卡人向特約商店消費後，簽署持卡人
    之姓名，由特約商店將第1聯交持卡人收執，第2 聯則由特
    約商店取回，再由特約商店將之交與收單機構存查，資以向
    發卡銀行請款，該簽帳單由持卡人簽名，即表示持卡人同意
    依據其與發卡銀行間之約定，對其所購物品或接受服務，均
    應按簽帳單之消費金額，付款予發卡銀行，故持卡人於簽帳
    單簽名，係對所簽金額負擔付款之義務，性質上屬消費付款
    契約書，亦為私文書（最高法院90年度台上字第6898號判決
    意旨參照）。是核被告丙○○、丁○○就附表編號1 犯行部
    分，均係犯刑法第216 條、210 條之行使偽造私文書罪及同
    法第339 條第2 項之詐欺得利罪；另被告丙○○及乙○○就
    附表編號2 至7 部分，均係犯刑法第216 條、210 條之行使
    偽造私文書罪，及同法第339 條第1 項之詐欺取財罪（檢察
    官就此部分漏引同條第1 項）；另被告丙○○就附表編號8
    至30犯行部分，亦係犯刑法第216 條、210 條之行使偽造私
    文書罪及同法第339 條第1 項之詐欺取財罪。被告丙○○及
    丁○○就附表編號1 犯行，被告丙○○與乙○○就附表編號
    2 至7 犯行，被告丙○○及不詳姓名成年者就附表編號8 至
    30 犯 行，分別有犯意聯絡及行為分擔，各應論以共同正犯
    。被告等於簽帳單、租車契約上簽名欄內偽造甲○○署名、
    署押之行為，均應為偽造私文書之部分行為，且被告偽造私
    文書後持以行使，其偽造之低度行為應為行使之高度行為所
    吸收，均不另論罪。又被告等於1 式2 聯之簽帳單上，以1
    個偽造署名之行為，因複寫結果同時產生2 個偽造之署名，
    為包括一罪。被告丙○○、丁○○就附表編號1 所犯之行使
    偽造私文書、詐欺得利二罪間，被告丙○○、乙○○就附表
    編號2 至7 及被告丙○○就附表編號8 至30所犯行使偽造私
    文書、詐欺取財二罪間，均分別有方法目的之牽連關係，均
    應依修正前刑法第55條牽連犯之規定從一重之行使偽造私文
    書罪處斷。被告丙○○先後多次行使偽造私文書及詐欺得利
    、詐欺取財之犯行，被告乙○○先後多次行使偽造私文書及
    詐欺取財犯行，均時間緊接，犯罪方法類似，且分別觸犯基
    本構成要件相同之罪名，顯均係基於概括犯意反覆為之，均
    應依修正前刑法第56條連續犯之規定各論以行使偽造私文書
    、詐欺取財一罪。檢察官雖未就被告丙○○及乙○○所犯附
    表編號6 及7 部分，及就被告丙○○所犯附表編號8 及30部
    分犯行起訴，惟此部分犯行與起訴部分具有連續犯之裁判上
    一罪關係，為起訴效力所及，本院自應一併予以審理。被告
    丙○○於87年間，曾犯恐嚇及恐嚇取財等案件，經台灣高雄
    地方法院分別判處有期徒刑6 月及1 年確定，經定應執行刑
    為1 年5 月後，於88年9 月15日執行完畢；被告乙○○曾於
    88年間，因違反毒品危害防制條例案件，經台灣高雄地方法
    院判處有期徒刑6 月確定，於90年7 月29日執行完畢之事實
    ，有台灣高等法院被告前案紀錄表2 份在卷可憑，渠等均受
    有期徒刑之執行完畢，5 年以內再犯本件有期徒刑以上之罪
    ，為累犯，均應依法加重其刑。又刑法已於94年2 月2 日修
    正公布，於95年7 月1 日施行，新修正之刑法第55條之牽連
    犯及第56條之連續犯已廢除，又新修正之刑法第41條易科罰
    金之折算標準修正為以新台幣1 千元、2 千元、3 千元折算
    1 日，較修正前舊法之銀元3 百元折合新台幣9 百元折算1
    日為重，修正後之法律處罰較重，依刑法第2 條第1 項前段
    從舊從輕之規定，應適用有利於被告等之修正前之刑法第55
    條之牽連犯、第56條之連續犯及有利於被告丁○○、乙○○
    之第41條易科罰金之折算標準處罰。
三、公訴意旨另以：（一）被告丙○○、丁○○及丁○○之不詳
    姓名年籍女友，共同基於犯意聯絡，先由不知情之尤宜婷，
    至高雄市○○區○○路168 號4 樓之3 信箱中收取領卡通知
    後，再由丁○○之女友，於92年1 月16日，至中國國際商業
    銀行三多分行，在客戶領取簽收欄內，偽造「甲○○」之署
    名1 枚後，表示已領取上開信用卡1 張，丁○○再交由丙○○保管，因認被告丙○○及丁○○此部分亦涉犯有刑法第21
    6 條、210 條之行使偽造私文書罪嫌。（二）又就附表編號
    1 租車部分，被告乙○○亦有參與，亦認被告乙○○此部分
    亦涉有刑法第216 條、210 條之行使偽造私文書罪、第217
    條第1項 之偽造署押罪（檢察官漏引此法條），及同法第
    339 條第2 項之詐欺得利罪嫌。訊據被告丙○○及丁○○均
    堅決否認有叫丁○○之女友在客戶領取簽收欄內，偽造「甲○○」之署名1 枚後，表示已領取上開信用卡1 張之犯行，
    另被告乙○○亦否認有參與附表編號1 所示租車之犯行，經
    查：（一）證人即中國國際商業銀行職員曹文鴻及傅仰德於
    警訊中均證稱：領取信用卡一定要本人攜帶身分證至銀行，
    且核對身分後才會發卡給當事人等語，依上証詞上開信用卡
    應係由「甲○○」本人領取，且檢察官認係由被告丁○○之
    女友前往領卡，惟被告丁○○於原審審理中陳稱其女友係蔡
    筱姍（71年7 月1 日生），與告訴人甲○○（38年4 月8 日
    生），在上開犯罪當時，分別為20歲及53歲，年紀相差甚大
    ，衡情銀行職員應無誤認蔡筱姍係「甲○○」本人，而由其
    領用信用卡之理，且警方原亦懷疑丙○○偷其母之信用卡（
    見93年1 月7 日甲○○警訊筆錄），因領取信用卡需本人持
    身分証才能領取，而丁○○之女友應係年青人，與甲○○（
    38 年4月8 日生，當時53歲），年紀相差甚大，年青女友不
    易冒甲○○名領取信用卡，且亦無其他積極確切證據足以證
    明被告丙○○、丁○○2 人有夥同女友領取信用卡情事，此
    部分犯罪不能証明。（二）另被告乙○○則否認有參與附表
    編號1 所示持信用卡詐租車犯行，核與被告丙○○及丁○○
    所供述該次盜刷犯行係由渠2 人所為等情相符，且證人即租
    車行負責人林美玉於警訊中亦未證稱被告乙○○有至現場參
    與租車之行為，此外，亦無其他積極證據足以證明被告乙○○涉犯上開犯行，應認被告乙○○此部分犯行亦不能証明。
    惟依公訴意旨，認被告丙○○、丁○○、乙○○3 人此被訴
    部分與起訴部分，有連續犯之裁判上一罪關係，此部分爰均
    不另為無罪之諭知，附此敘明。
四、原審就被告丁○○、乙○○部分，適用刑法第28條、第210
    條、第216 條、第339 條第1 項、第2 項、第47條、第219
    條、修正前刑法第55條、第56條，罰金罰鍰提高標準條例第
    1 條前段、第2 條規定，並審酌被告丁○○、乙○○2人 僅
    為圖一己私利，盜刷他人信用卡，致告訴人甲○○受、銀行
    及商店均受有損害，被告丁○○僅盜刷1 次，被告乙○○係
    與告訴人甲○○之子丙○○同往盜刷，及渠等犯罪目的、手
    段、犯罪所得利益非多等一切情狀，各量處有期徒刑4 月，
    並均諭知如易科罰金以銀元3 百元即新台幣9 百元折算1 日
    。並說明如附表編號1 至7 之在租車契約上及簽帳單上所分
    別偽造之「甲○○」之署名及指印，其中簽帳單客戶收執聯
    冒簽名部分，雖未經扣案，惟並無證據證明業已滅失，另簽
    帳單特約商店存根聯，雖已持向各該特約商店行使，非被告
    等所有，惟特約商店存根聯其上仍有偽造之「甲○○」之署
    名，均仍應依刑法第219 條規定，宣告沒收。經核原判決此
    部分認事用法並無不合，量刑亦屬適當，並無証据証明被告
    丁○○、乙○○有涉及附表編號8 至30其他刷卡項目之犯行
    ，檢察官上訴認被告丁○○、乙○○之犯行與真實刷卡項目
    有出入，因被告丁○○、乙○○已否認附表編號8 至30 之
    犯行，簽帳單筆跡亦不能明確認係被告丁○○、乙○○所寫
    ，其上訴無理由，又被告丁○○上訴指摘原判決量刑過重，
    均為無理由，此部分應予駁回。
五、原審就被告丙○○部分予以論科，固非無見，惟查被告丙○○持其母甲○○之信用卡另有盜刷附表編號8 至30之犯行，
    此部分原審未予論究，尚有未洽，檢察官上訴指摘原判決此
    部分不當，為有理由，原判決此部分自應予撤銷改判。審酌
    被告丙○○盜刷其母甲○○之信用卡，盜刷數額為17萬6 百
    90元，銀行已自其母帳戶內自動扣回11萬餘元，尚欠4 萬6
    千6 百86元（見附帶民事起訴狀），其犯後已坦承部分犯行
    ，及其犯罪動機、目的、手段，盜刷達30筆等一切情狀，爰
    量處有期徒刑8 月。如附表所示在租車契約上及簽帳單上所
    分別偽造之「甲○○」之署名及指印，其中簽帳單客戶收執
    聯冒簽名部分，雖未經扣案，惟並無證據證明業已滅失，另
    簽帳單特約商店存根聯，雖已持向各該特約商店行使，非被
    告丙○○所有，惟特約商店存根聯其上仍有偽造之「甲○○
    」之署名，均仍應依刑法第219 條規定，宣告沒收。
六、被告丁○○、乙○○行為後，刑法第55條牽連犯、第56條連
    續犯之規定，業於94年1 月7 日修正公布刪除，刑法第41條
    易科罰金之規定亦有修正，並於95年7 月1 日施行，則被告
    丁○○、乙○○之犯行，因行為後新法業已刪除牽連犯、連
    續犯之規定，此刪除雖非犯罪構成要件之變更，但顯已影響
    行為人刑罰之法律效果，易科罰金也較重，自屬法律有變更
    ，依新法第2 條第1 項規定，比較新、舊法結果，仍應適用
    較有利於被告之行為時法律即舊法論以連續犯（最高法院95
    年第8 次刑事庭會議決議參照）。又行為後法律有變更者，
    依修正前刑法第2 條第1 項規定，以適用裁判時法為原則，
    如行為時法有利於行為人，則例外適用行為時法；依修正後
    刑法第2 條第1 項規定，以適用行為時法為原則，惟如裁判
    時法有利於行為人，則例外的適用裁判時法。以往實務見解
    ，認原判決未及比較適用新舊法時，上訴後，雖比較結果以
    舊法有利於行為人，而原判決別無其他撤銷事由，仍應由本
    院以此為由撤銷改判。惟修正後之規定係以適用行為時法為
    原則，因此原判決雖未及比較適用，然上訴本院後，經比較
    新舊法，行為後之法律並非較有利於行為人，仍應適用行為
    時法，則原判決適用行為時法即無不當，此部分自不構成撤
    銷之事由，附此敘明。
據上論結，應依刑事訴訟法第368 條、第369 條第1 項前段、第
364 條、第299 條第1 項前段，刑法第28條、第210 條、第216
條、第339 條第1 項、第2 項、第47條、第219 條、修正前刑法
第55條、第56條，判決如主文。
本案經檢察官陳國全到庭執行職務。
中    華    民    國    95    年    9     月    11    日
                  刑事第六庭  審判長法  官  王憲義
                                    法  官  李璧君
                                    法  官  張盛喜
以上正本證明與原本無異。
如不服本判決應於收受本判決後10日內向本院提出上訴書狀，其
未敘述上訴理由者，並得於提起上訴後10日內向本院補提理由書
狀（均須按他造當事人之人數附繕本）「切勿逕送上級法院」。
中    華    民    國    95    年    9     月    12    日
                                    書記官  林明威
附錄本件判決論罪科刑法條：
中華民國刑法第210條
(偽造變造私文書罪)
偽造、變造私文書，足以生損害於公眾或他人者，處 5 年以下有
期徒刑。
中華民國刑法第216條
(行使偽造變造或登載不實之文書罪)
行使第210 條至第215 條之文書者，依偽造、變造文書或登載不
實事項或使登載不實事項之規定處斷。
中華民國刑法第217條
(偽造盜用印章印文或署押罪)
偽造印章、印文或署押，足以生損害於公眾或他人者，處3 年以
下有期徒刑。
盜用印章、印文或署押，足以生損害於公眾或他人者，亦同。
中華民國刑法第339條
(普通詐欺罪)
意圖為自己或第三人不法之所有，以詐術使人將本人或第三人之
物交付者，處5 年以下有期徒刑、拘役或科或併科1 千元以下罰
金。
以前項方法得財產上不法之利益或使第三人得之者，亦同。
前二項之未遂犯罰之。
附表：
┌──┬───┬────────┬────┬──────┐
│編號│行為人│盜刷時間、地點  │盜刷金額│應沒收之署押│
├──┼───┼────────┼────┼──────┤
│1   │丙○○│92年1 月17日22時│30,000元│租賃定型化契│
│    │丁○○│55分            │        │約書連帶保證│
│    │      │高雄市前鎮區凱旋│        │人之姓名欄內│
│    │      │三路313 號國美租│        │偽造之「林淑│
│    │      │車公司          │        │珍」署名及指│
│    │      │                │        │印各1 枚    │
│    │      │                │        │信用卡簽帳單│
│    │      │                │        │商店存根聯及│
│    │      │                │        │客戶收執聯之│
│    │      │                │        │持卡人簽名欄│
│    │      │                │        │內偽造之「林│
│    │      │                │        │淑珍」署名各│
│    │      │                │        │1枚         │
├──┼───┼────────┼────┼──────┤
│2   │丙○○│92年1月19日     │7,242元 │信用卡簽帳單│
│    │乙○○│高雄市三民區十全│        │商店存根聯及│
│    │      │一路109 號家樂福│        │客戶收執聯之│
│    │      │十全店          │        │持卡人簽名欄│
│    │      │                │        │內偽造之「林│
│    │      │                │        │淑珍」署名各│
│    │      │                │        │1枚         │
├──┼───┼────────┼────┼──────┤
│3   │同上  │92年2 月23日    │6,274元 │同上        │
│    │      │地點同上        │        │            │
│    │      │                │        │            │
├──┼───┼────────┼────┼──────┤
│4   │同上  │92年3 月26日    │8,544元 │同上        │
│    │      │地點同上        │        │            │
├──┼───┼────────┼────┼──────┤
│5   │同上  │92年4 月28日    │3,754元 │同上        │
│    │      │地點同上        │        │            │
├──┼───┼────────┼────┼──────┤
│6   │同上  │時間同上        │2,295元 │同上        │
│    │      │地點同上        │        │            │
├──┼───┼────────┼────┼──────┤
│7   │同上  │92年3 月24日    │4,600元 │同上        │
│    │      │高雄市苓雅區三多│        │            │
│    │      │三路15號橡木桶店│        │            │
├──┼───┼────────┼────┼──────┤
│8   │丙○○│92年1 月18日    │  840元 │同上        │
│    │      │翊馨通信        │        │            │
├──┼───┼────────┼────┼──────┤
│9   │同上  │92年1 月18日    │1,209元 │同上        │
│    │      │易達綜合百貨文橫│        │            │
│    │      │店              │        │            │
├──┼───┼────────┼────┼──────┤
│10  │同上  │92年1 月19日    │  500元 │同上        │
│    │      │中國石油中正二路│        │            │
│    │      │站              │        │            │
├──┼───┼────────┼────┼──────┤
│11  │同上  │92年1 月19日    │  810元 │同上        │
│    │      │全家福三多店    │        │            │
├──┼───┼────────┼────┼──────┤
│12  │同上  │92年1 月19日    │  410元 │同上        │
│    │      │全家福三多店    │        │            │
├──┼───┼────────┼────┼──────┤
│13  │同上  │92年1 月21日    │8,200元 │同上        │
│    │      │大統百貨九如分公│        │            │
│    │      │司              │        │            │
├──┼───┼────────┼────┼──────┤
│14  │同上  │92年1 月22日    │3,000元 │同上        │
│    │      │大立伊勢丹百貨（│        │            │
│    │      │高雄市○○路）  │        │            │
├──┼───┼────────┼────┼──────┤
│15  │同上  │92年1 月22日    │4,700元 │同上        │
│    │      │大統百貨九如分公│        │            │
│    │      │司              │        │            │
├──┼───┼────────┼────┼──────┤
│16  │同上  │92年1 月25日    │  210元 │同上        │
│    │      │雅舍旅店        │        │            │
├──┼───┼────────┼────┼──────┤
│17  │同上  │92年1 月25日    │1,290元 │同上        │
│    │      │雅舍旅店        │        │            │
├──┼───┼────────┼────┼──────┤
│18  │同上  │92年2 月9日     │  775元 │同上        │
│    │      │易達綜合百貨文橫│        │            │
│    │      │店              │        │            │
├──┼───┼────────┼────┼──────┤
│19  │同上  │92年2 月13日    │  655元 │同上        │
│    │      │易達綜合百貨文橫│        │            │
│    │      │店              │        │            │
├──┼───┼────────┼────┼──────┤
│20  │同上  │92年2 月21日    │  859元 │同上        │
│    │      │易達綜合百貨文橫│        │            │
│    │      │店              │        │            │
├──┼───┼────────┼────┼──────┤
│21  │同上  │92年3 月26日    │5,500元 │同上        │
│    │      │橡木桶洋酒（高雄│        │            │
│    │      │市苓雅區○○○路│        │            │
│    │      │15號）          │        │            │
├──┼───┼────────┼────┼──────┤
│22  │同上  │92年3 月26日    │  520元 │同上        │
│    │      │翊馨通信        │        │            │
├──┼───┼────────┼────┼──────┤
│23  │同上  │92年3 月29日    │28,000元│同上        │
│    │      │髮哲美容美髮材料│        │            │
│    │      │行              │        │            │
├──┼───┼────────┼────┼──────┤
│24  │同上  │92年3 月30日    │3,904元 │同上        │
│    │      │家樂福大順店    │        │            │
├──┼───┼────────┼────┼──────┤
│25  │同上  │92年3 月30日    │1,711元 │同上        │
│    │      │家樂福大順店    │        │            │
├──┼───┼────────┼────┼──────┤
│26  │同上  │92年4 月16日    │  800元 │同上        │
│    │      │易達綜合百貨文橫│        │            │
│    │      │店              │        │            │
├──┼───┼────────┼────┼──────┤
│27  │同上  │92年4 月28日    │7,719元 │同上        │
│    │      │家樂福十全店    │        │            │
├──┼───┼────────┼────┼──────┤
│28  │同上  │92年4 月29日    │24,000元│同上        │
│    │      │良泰旅行社（高雄│        │            │
│    │      │市○○○路107 號│        │            │
│    │      │2樓）           │        │            │
├──┼───┼────────┼────┼──────┤
│29  │同上  │92年4 月30日    │5,251元 │同上        │
│    │      │家樂福大順店    │        │            │
├──┼───┼────────┼────┼──────┤
│30  │同上  │92年5 月1日     │7,118元 │同上        │
│    │      │家樂福大順店    │        │            │
└──┴───┴────────┴────┴──────┘


司法院資訊處製作；財團法人民間司法改革基金會備份。
